【裁判字號】    99,訴,1441
【裁判日期】    990827
【裁判案由】    勞保
【裁判全文】
臺北高等行政法院裁定
                                      99年度訴字第1441號
原      告  甲○○
被      告  勞工保險局
代  表  人  乙○○○○○○○
上列當事人間勞保事件，原告不服行政院勞工委員會中華民國99
年5 月13日勞訴字第0980024754號訴願決定，提起行政訴訟，本
院裁定如下：
    主  文
原告之訴駁回。
訴訟費用由原告負擔。
    理  由
一、按提起撤銷訴訟或課予義務訴訟，須以經過合法之訴願程序
    為其前提。此觀行政訴訟法第4 條第1 項、第5 條規定甚明
    。若提起訴願逾期，即未經合法之訴願程序，進而提起撤銷
    訴訟或課予義務訴訟，不備起訴要件，又不能補正，應依同
    法第107 條第1 項第10款裁定駁回之。
二、本件原告之子王自武為勞工保險被保險人，於97年11月間死
    亡，原告及另一受益人張秀齡申請死亡給付，經被告依普通
    疾病死亡核給新台幣1,536,500 元。原告認為王自武係因前
    往大陸工作過勞猝死，申請改依職業病死亡給付，經被告98
    年1 月21日保給命字第09860046060 號函復本件不得視為職
    業病死亡，係屬普通疾病死亡，按前述金額發給死亡給付。
    原告申請審議，經勞工保險監理委員會審議結果，於98年6
    月1 日以98保監審字第1403號審定駁回。原告循序提起行政
    訴訟，請求撤銷訴願決定及原處分，並表明為撤銷訴訟。惟
    核其爭訟內容，請求勞工保險職業病死亡給付被拒，循序起
    訴請求核給，性質上為課予義務訴訟。
三、查勞工保險監理委員會審議結果之審定書，於98年6 月4 日
    依原告之審議申請書所載住居所臺北市○○○路○ 段○○○ 巷
    6 弄7 號4 樓送達原告，因未獲會晤應受送達人本人，又無
    受領文書之同居人或受僱人，乃將之寄存當地郵局，並作送
    達通知書2 份，1 份黏貼於應受送達處所門首，另1 份置於
    應受送達人之信箱。有送達證書附原處分卷為證。核與行政
    程序法第74條第1 項、第2 項規定相符。於寄存送達之時即
    生送達之效力。是原告提起訴願之期間，應自98年6 月5 日
    起算，因原告住居於受理訴願機關所在地台北市，無須扣除
    訴願在途期間，原至98年7 月4 日屆滿。該日適逢星期六休
    假日，次日為星期日，應以再次日（6 日）代之。原告遲至
    98年8 月4 日始提起訴願，此有訴願書上蓋日期戳在訴願卷
    可考，訴願決定不予受理，並無不合。原告進而提起撤銷訴
    訟（性質上應為課予義務訴訟），參照前述規定與說明，其
    起訴為不合法，應裁定駁回之。末查原告主張於審議申請書
    載有原告資料，表明原告人在大陸，並留有大陸行動電話，
    嗣於98年4 月28日提出補充狀，由大陸寄送，可知原告在大
    陸地址為被告所知。原告至98年7 月31日始返台，應自98年
    8 月1 日起算訴願期間，訴願並未逾期等語。然查原告與張
    秀齡共同申請勞保給付，即填寫通訊地址均為臺北市○○○
    路○ 段○○○ 巷6 弄7 號4 樓，並附有戶籍謄本為證。被告核
    定給付，原告旋申請改按職業病死亡給付，被告函復不得視
    為職業病死亡，原告申請審議‧均依同址往返。原告雖於審
    議申請書下方註記3 月10日赴大陸，既未表示停留時間，亦
    未表示大陸通訊地址，之候提出補充事項書補充審議理由，
    仍列地址為臺北市○○○路○ 段○○○ 巷6 弄7 號4 樓，且註
    記審議會開會時，提前10日通知原告，即返台說明。可見對
    同址通知，原告即可收悉。上開補充事項書係由國票綜合證
    券王自允（原告長子）緘封，掛號寄送被告，有信封在原處
    分卷可證，別無大陸寄送地址。是審議結果之審定書對上址
    送達無誤，原告主張應自98年8 月1 日起算訴願期間並不可
    採。附予說明。
四、依行政訴訟法第107 條第1 項第10款、第104 條、民事訴訟
    法第95條、第78條，裁定如主文。
中    華    民    國    99    年    8     月    27    日
             台北高等行政法院第八庭
                        審判長法  官  蔡進田
                              法  官  黃本仁
                              法  官  吳慧娟
上為正本係照原本作成。
如不服本裁定，應於送達後10日內向本院提出抗告狀（須按他造
人數附繕本）。
中    華    民    國    99    年   8    月      30    日
                              書記官  黃倩鈺

司法院資訊處製作；財團法人民間司法改革基金會備份。
